【裁判字號】    90,交聲,399
【裁判日期】    901130
【裁判案由】    違反道路交通管理處罰條例聲明異議
【裁判全文】
臺灣士林地方法院交通事件裁定                      九十年度交聲字第三九九號
    原處分機關  臺北巿交通事件裁決所
    受處分人
    即異議人    恭誼實業有限公司
    代 表 人    甲○○
右列受處分人因違反道路交通管理處罰條例案件，對於臺北市交通事件裁決所九十七
月十九所為之處分 (原處分案號：北市裁三字第車裁二二─ＣＧ0000000號)
，聲明異議，本院裁定如左：
    主  文
異議駁回。
    理  由
一、按汽車駕駛人，行車速度，超過規定之最高時速者，處銀元四百元即新臺幣一千
    二百元以上銀元八百元即新臺幣二千四百元以下罰鍰，道路交通管理處罰條例第
    四十條第一項定有明文。
二、本件異議人即受處分人恭誼實業有限公司所有ＥＶ－八九六八號自用小客車於九
    十年三月三十一日二時十八分許，在臺北縣三峽鎮○○路○段一四八號前，因超
    速行駛，被臺北縣警察局三峽分局逕行舉發「汽、重機車速限六十公里，經科學
    儀器測照時速七十八公里，超速十八公里，未滿二十公里」違規，依道路交通管
    理處罰條例第四十條第一項規定，裁處罰鍰新臺幣一千二百元等事實，業據原處
    分機關提出採證照片影本一份為憑，異議人亦不否認，雖辯稱：該部測速照相器
    並未經主管機關核發使用執照及未依電信法規定經交通部核淮給執照，本件採證
    違沒去云云。惟查：本案違規路段所設置之固定式測速照相儀器係電腦測速照相
    儀器所拍攝，該儀器係國外中央標準局檢驗報告合格，經國內地方法院公證，非
    雷達測速儀器，不必向電信局申請相關執照係合法使用，此有臺北縣警察局九十
    年六月二十六日九十北警交字第三四三八九號函一紙在卷可稽，再者，另主管機
    關核發使用執照與否，係基於行政管理之便利，亦不影響該測速照相器之功能，
    又依「違反道路交通管理事件統一裁罰標準及處理細則」第二十三條第一項第五
    款「以科學儀器取得違規證據資料，足資認定其違規事實者」之逕行舉發要件。
    而逕行舉發案件係以車輛所有人為違規舉發對象，車輛所有人不舉證告知駕駛人
    誰屬，自可認定其為違規行為人（交通部七十七年三月四日交路字第○○三三四
    三號函示意見參照），本件異議人既未主張該違規時間實際駕駛上開自用小客車
    之人為何人，核諸道路交通管理處罰條例第八十五條第三項規定：「本條例關於
    汽車駕駛人之處罰，如應歸責於車輛所有人者，處罰車輛所有人。」自應處罰車
    輛所有人即異議人。本件係因法人之異議人未向原處分機關告知違規當時之實際
    駕駛為誰，法律始轉嫁處罰該車輛之所有人即異議人，已如前述；是原處分機關
    據以援引上開規定，裁處罰鍰新臺幣一千二百元，未併予記違規點數（原裁決書
    併予記違規點數一點，其移送書已刪除並更正），並無不當。本件異議為無理由
    ，應予駁回。
三、據上論斷，應依道路交通案件處理辦法第十九條，裁定如主文。
中      華      民      國      九十      年      十一      月   三十   日
      臺灣士林地方法院交通法庭
                                          法  官  蔡  明  宏
右正本證明與原本無異。
如不服本裁定應於送達後五日內向本院提出抗告狀。
                                          書記官  陳  漢  朝
中      華      民      國      九十      年      十二      月    七    日


司法院資訊處製作；財團法人民間司法改革基金會備份。
